Contact

luzsallietti@gmail.com

www.linkedin.com/in/luzsallietti (LinkedIn) luzsallietti.github.io/curriculum/ (Personal)

Top Skills

Proactividad Responsabilidad Trabajo en equipo

Languages

Inglés (Limited Working)
Italiano (Full Professional)
Portugués (Elementary)

Maria Luz Sallietti

Diseño web y gráfico | Lic. en Comunicación

Summary

Cuando era chica soñaba con escribir y viajar, siempre me gustaron las computadoras y aprender idiomas. Estudié comunicación social, me gradué como licenciada en la Universidad Nacional de Córdoba y mi primera experiencia laboral fue en una startup tecnológica orientada al análisis de contenidos mediáticos.

Aprendí el valor de emprender y trabajar en equipo, y con los años decidí insertarme en el mundo freelance, especializándome en el diseño gráfico, web y la redacción de contenidos orientados al marketing digital. Me gusta crear interfaces de comunicación estéticamente bellas pensando siempre en aportar valor para las personas usuarias.

Mi nuevo desafío es insertarme profesionalmente en el sector tecnológico como desarrolladora web y para eso estoy formándome en nuevas herramientas y lenguajes de programación. Soy autodidacta y resolutiva, los problemas me motivan a aprender y evolucionar profesionalmente.

Experience

Freelance
Diseñador web | Diseñador gráfico
2016 - Present (4 years)

Genwords Content Manager May 2015 - March 2016 (11 months) Córdoba, Argentina

Fui coordinadora de proyectos dedicados a la generación de contenidos textuales con optimización SEO para empresas de e-commerce.

Freelance
Diseñador gráfico | Redacción de contenidos
2012 - 2015 (3 years)
Page 1 of 3

Creación de artículos para blogs de diferentes sectores, especialmente turismo, con optimización SEO. Diseño de piezas de diseño gráfico para clientes particulares.

Agencia de Promoción del Empleo y Formación Profesional Gestora de Inserción Laboral - Programa Confiamos en Vos August 2014 - December 2014 (5 months)

Córdoba, Argentina

Infoxel Media Labs

4 years 11 months

Project Manager

August 2007 - June 2012 (4 years 11 months)

El puesto implica el desarollo de diferentes actividades:

- -Control en el cumplimiento de los parámetros de análisis de información emitida en medios de comunicación;
- -Coordinación en las tareas grupales de análisis mediático;
- -Capacitación de recursos humanos;
- -Coordinación y realización de informes de exposición pública para marcas e instituciones: recolección y sistematización de datos, elaboración de tablas y gráficos, análisis y redacción de conclusiones.

Supervisora de Operaciones

June 2008 - November 2010 (2 years 6 months)

Córdoba, Argentina

Control de calidad en análisis de medios de comunicación audiovisual. Atención y asesoramiento a clientes de la empresa.

Analista de medios de comunicación

August 2007 - June 2008 (11 months)

Córdoba, Argentina

Monitoreo on line y análisis de medios de comunicación audiovisual.

Colaboración en realización de informes de exposición pública para diferentes marcas.

Education

Acámica

Desarrollo Web Full Stack, Desarrollo de páginas web, contenido digital/multimedia y recursos informáticos · (2020 - 2020)

Universidad Nacional de Córdoba

Licenciada en Comunicación Social · (2002 - 2009)